最高法院刑事判決　　　　　　　　　 111年度台上字第2026號
上　訴　人　林哲寬




上列上訴人因違反槍砲彈藥刀械管制條例案件，不服臺灣高等法
院臺南分院中華民國110年11月24日第二審判決（110年度上訴字
第1097號，起訴案號：臺灣臺南地方檢察署109年度偵字第16905
號），提起上訴，本院判決如下：
    主  文
上訴駁回。
    理  由
一、按刑事訴訟法第377 條規定，上訴於第三審法院，非以判決
    違背法令為理由，不得為之。是提起第三審上訴，應以原判
    決違背法令為理由，係屬法定要件，且必須依據卷內訴訟資
    料為具體之指摘，並足據以辨認原判決已具備違背法令之形
    式者，始屬相當。本件原判決綜合全案證據資料，本於事實
    審法院之推理作用，認定上訴人林哲寬有如其事實欄所載未
    經許可同時持有槍枝主要組成零件即已貫通之金屬槍管共 2
    支及具有殺傷力之非制式子彈共7 顆之犯行，因而維持第一
    審依想像競合犯關係從一重以未經許可，持有槍砲之主要組
    成零件罪（累犯）處斷，量處有期徒刑9 月，併科罰金新臺
    幣（下同）4萬元，並諭知罰金如易服勞役，以1千元折算 1
    日暨扣案非制式子彈5顆及金屬槍管2支均沒收之判決，而駁
    回上訴人在第二審之上訴，已詳述其所憑證據及認定之理由
    （上訴人於警詢、偵查、第一、二審均坦承本件全部犯行不
    諱）。核其所為之論斷，俱有卷內資料可資覆按，從形式上
    觀察，原判決並無足以影響其判決結果之違法情形存在。
二、上訴人上訴意旨略以：伊係因不諳法律而為本件犯行，但犯
    後已坦承本件犯行不諱，深感悔悟。原審於量刑時未審酌上
    情，予以從輕量刑，仍維持第一審所科處不得易科罰金之刑
    度，顯有不當，爰請從輕量刑或給予易科罰金之機會云云。
三、惟刑罰之裁量，屬事實審法院之職權，倘其量刑並未逾越法
    定刑範圍，亦無明顯違反公平、比例及罪刑相當原則或有裁
    量權濫用之情形者，自不得任意指為違法而執為適法之第三
    審上訴理由。本件原判決審酌第一審於量刑時，已以上訴人
    之責任為基礎，依刑法第57條各款所列事項，斟酌上訴人未
    經許可持有槍枝主要組成零件即已貫通之金屬槍管2 支及具
    有殺傷力之子彈7 顆，已危害社會治安，並考量其持有扣案
    金屬槍管及子彈之時間與數量，以及其在持有上述違禁物期
    間並未持以實行犯罪行為，兼衡其犯罪之動機、目的、手段
    、智識程度、家庭經濟、生活狀況，暨犯後坦承犯行，態度
    良好等一切情狀，量處有期徒刑9月及併科罰金4萬元，並諭
    知罰金如易服勞役之折算標準，均尚稱妥適，並無違反公平
    、比例及罪刑相當原則，或有明顯裁量權濫用之情形而予以
    維持，於法尚無不合，自難任意指為違法。上訴人上訴意旨
    並未依據卷內資料具體指摘原判決究有如何違背法令之情形
    ，徒執前揭泛詞就原審量刑裁量職權之適法行使，漫事爭執
    ，顯不足據以辨認原判決已具備違背法令之形式。揆之首揭
    說明，其上訴為違背法律上之程式，應予駁回。又本件上訴
    既非合法而應從程序上駁回，上訴人上訴意旨請求從輕量刑
    暨給予易科罰金之機會，自屬無從審酌，併此敘明。
據上論結，應依刑事訴訟法第395 條前段，判決如主文。
中    華    民    國   111    年    4     月    7     日
                  刑事第一庭審判長法  官  郭  毓  洲  
                                  法  官  林  英  志  
                                  法  官  周  盈  文  
                                  法  官  蔡  憲  德  
                                  法  官  林  靜  芬  
本件正本證明與原本無異
                                  書記官
中    華    民    國   111    年    4     月    11    日